* ============================================================
* passifs.lib - composants passifs de la platine EX-SYSTEM
* ============================================================
* Convention de nommage des pins : 1, 2, ... dans l'ordre où ils
* apparaissent physiquement sur le socle a ressorts, de gauche a
* droite / haut en bas, tel que dessine dans le manuel.

*--- Resistance fixe generique (les valeurs du kit : 1K, 4.7K, 10K, 100K...)
*    pins: 1 2
.subckt RFIX 1 2 val=10k
R1 1 2 {val}
.ends RFIX

*--- Condensateur fixe generique (0.01 / 0.05 / 0.1 uF etc.)
*    pins: 1 2
.subckt CFIX 1 2 val=0.1u
C1 1 2 {val}
.ends CFIX

*--- Photoresistance (cellule CdS) - approximee par une resistance
*    controlee en tension (proxy pour "eclairement") faute de modele
*    photometrique reel dans ngspice de base.
*    pins: 1 2 ctrl   (ctrl = tension 0-5V representant l'eclairement,
*                       0V = obscurite/haute impedance, 5V = pleine lumiere)
.subckt LDR 1 2 ctrl rdark=1meg rlight=500
Gldr 1 2 cur='(V(1,2)) / (rdark - (rdark-rlight)*V(ctrl)/5)'
.ends LDR

*--- Potentiometre / resistance variable
*    pins: 1 2 wiper
.subckt POT 1 2 wiper val=10k pos=0.5
R1 1 wiper {val*pos}
R2 wiper 2 {val*(1-pos)}
.ends POT
