* ============================================================
* transducteurs.lib - blocs de transduction de la platine EX-SYSTEM
* ============================================================

*--- Transfo audio, primaire a point milieu (bloc utilise ex. page 95)
*    pins: 1=c1  2=CT(+)  3=c2  4=s1  5=s2
.subckt XTRFO 1 2 3 4 5
L1 1 2 50m
L2 2 3 50m
L3 4 5 200m
KXF L1 L2 L3 0.99
CPAR 4 5 220p
.ends XTRFO

*--- Ecouteur cristal (la prise en bas de la platine, avec le
*    petit bonhomme au casque)
*    pins: 1 2
.subckt ECOUT 1 2
REAR 1 2 100k
CEAR 1 2 10n
.ends ECOUT

*--- Moteur DC jouet (approxime en R + L serie + force contre-electromotrice
*    negligee pour une premiere approximation electrique)
*    pins: 1 2
.subckt MOTORKIT 1 2 rint=15 lint=10m
R1 1 a {rint}
L1 a 2 {lint}
.ends MOTORKIT

*--- Buzzer piezo (approxime en capacite + resistance de fuite)
*    pins: 1 2
.subckt BUZZERKIT 1 2
C1 1 2 20n
R1 1 2 1meg
.ends BUZZERKIT
